---
output: github_document
---

```{r setup, include = FALSE}
knitr::opts_chunk$set(echo = TRUE)
library(here)
library(tidyverse)
```

# Constituciones Políticas de Nicaragua

Este repositorio continue cuatro constituciones políticas de Nicaragua de los años: 

1. 1974
2. 1987
3. 2010
4. 2014

También se encuentra una base complete `all` que contiene todas las constituciones en un solo archivo.

# Uso

Los datos se encuentran en la carpeta `/data` en formatos `.rds` y `.csv`, y contienen las siguientes variables: 

1. `year`: Año de publicación.
2. `line`: Línea en el texto extraído de la Asamblea Nacional.
3. `text`: Texto de la constitución de acuerdo a la línea.
4. `titulo`: Título de la constitución.
5. `cap`: Capítulo de la constitución (por Título).
6. `art`: Artículo de la constitución.
7. `tema`: Tema de la constitución (por Título). 

```{r}
# Cargar datos
cons_2014 <- read_rds(here("data", "cons_2014.rds"))

cons_2014
```

# Comentarios y sugerencias

Para realizar comentarios o sugerencias sobre la base de datos puedes abrir un issue en este repositorio: https://github.com/RRMaximiliano/constituciones/issues